【裁判字號】    98,聲,3401
【裁判日期】    980722
【裁判案由】    聲請定其易科罰金之折算標準
【裁判全文】
臺灣臺中地方法院刑事裁定              98年度聲字第3401號
聲  請  人  臺灣臺中地方法院檢察署檢察官
受  刑  人  甲○○
                    號
                    (現於臺灣臺中監獄臺中分監執行中)
上列聲請人因受刑人竊盜等案件，有二裁判以上已定其應執行之
刑，聲請定其易科罰金之折算標準（98年度執字第9288、98年度
執聲字第2704號)，本院裁定如下：
    主  文
甲○○所犯如附件即本院九十八年度易字第一四二八號刑事判決
附表所示之罪，其宣告刑及應執行刑，如易科罰金，均以新臺幣
壹仟元折算壹日。
    理  由
一、聲請意旨略以：受刑人甲○○所犯如附件之本院98年度易字
    第一四二八號刑事判決之附表所示之罪，經宣告如附表所示
    之刑，並定應執行刑為有期徒刑1年2月，於民國98年6月29
    日確定在案，因其所犯各罪，均屬最重本刑5年以下有期徒
    刑之罪，且分別宣告之有期徒刑均未逾6個月，參照98年6月
    19日司法院大法官會議解釋第662號意旨，其定應執行刑逾6
    月以上者，亦得易科罰金，因上開判決未逾知易科罰金之折
    算標準，爰依司法院院字第1356號解釋聲請諭知易科罰金之
    折算標準，以為受刑人請求時，准許執行易科罰金之依據等
    語。
二、按依司法院釋字第662號解釋：「中華民國94年2月2日修正
    公布之現行刑法第41條第2項，關於數罪併罰，數宣告刑均
    得易科罰金，而定應執行刑之刑逾6個月者，排除適用同條
    第1項得易科罰金之規定部分，與憲法第23條規定有違，並
    與本院釋字第366號解釋意旨不符，應自本解釋公布之日起
    失其效力。」故對於數罪併罰，數宣告刑均得易科罰金，而
    定應執行之刑超過6個月之案件，依司法院釋字第366號、
    662號解釋意旨，仍得易科罰金。又判決主文如漏未記載得
    易科罰金，參照司法院院字第1356號解釋意旨，被告及檢察
    官均有聲請權。
三、本件受刑人犯如附件之附表所示之罪，經本院判處罪刑確定
    在案，有本院98年度易字第1428號刑事確定判決在卷可稽。
    參酌司法院釋字第366號、第662號、院字第1356號解釋，認
    本件聲請係屬正當，應予准許，爰裁定如主文所示。
中    華    民    國    98    年    7     月    22    日
                  刑事第十四庭  法  官  江奇峰
上正本證明與原本無異。
如不服本裁定，應於送達後五日內，向本院提出抗告狀。
                                書記官  江慧貞
中    華    民    國    98    年    7     月    22    日
附件
臺灣臺中地方法院宣示判決筆錄          98年度易字第1428號
公  訴  人  臺灣臺中地方法院檢察署檢察官
被      告  甲○○
                    （現於臺灣臺中監獄臺中分監執行中）
指定辯護人  本院公設辯護人  陳秋靜
上列被告因竊盜案件，經檢察官提起公訴（98年度偵字第5744號
），並聲請法院認罪協商，本院裁定進行協商判決程序，於中華
民國98年5 月27日下午4 時在本院刑事第14法庭宣示判決，以代
判決書，出席職員如下：
    法  官  廖純卿
    書記官  童秉三
    通  譯
法官起立朗讀判決主文、犯罪事實要旨、處罰條文、附記事項，
並告以上訴限制、期間及提出上訴狀之法院，且諭知記載其內容
：
一、主  文：
    甲○○犯竊盜罪，共六罪，均累犯，各處有期徒刑參月，應
    執行有期徒刑壹年貳月。
二、犯罪事實要旨：
    甲○○前因竊盜案件，經臺灣南投地方法院以92年度埔刑簡
    字第187 號判處有期徒刑3 月確定，於民國93年5 月23日執
    行完畢，復因竊盜等案件，經法院判刑並裁定應執行有期徒
    刑3 年，甫於97年10月23日假釋出監，現仍在假釋期間內，
    猶不知悔改，竟意圖為自己不法之所有，先後為如附表所示
    之竊盜犯行（歷次犯罪時間、地點、被害人、犯罪方式及犯
    罪所得，詳如附表所示），得手後，即將竊得之物變賣予不
    知情之王記等資源回收業者，得款均花用殆盡。嗣於97年12
    月5 日上午6 時50分許，甲○○駕駛其竊來之車牌號碼DH-2
    702 號自小客車，為警在臺中市○○路與天津路1 段路口攔
    查查獲（此部分犯行，業經檢察官另行起訴），並於職司犯
    罪偵查之公務員尚未發覺前，主動供承願接受裁判，警方始
    依自首，循線查悉上情。
三、處罰條文：
    刑法第第320 條第1 項、第47條第1 項、第51條第1 項第5
    款，刑法施行法第1條之1。
四、附記事項：
    無。
五、協商判決除有刑事訴訟法第454 條之4 第1 項第1 款於本訊
    問程序終結前，被告撤銷協商合意或檢察官撤回協商聲請者
    ；第2 款被告協商之意思非出於自由意志者；第4 款被告所
    犯之罪非第455 條之2 第1 項所定得以協商判決者；第6 款
    被告有其他較重之裁判上一罪之犯罪事實者；第7 款法院認
    應諭知免刑或免訴、不受理者情形之一，及違反同條第2 項
    「法院應於協商合意範圍內為判決；法院為協商判決所科之
    刑，以宣告緩刑或2 年以下有期徒刑、拘役或罰金為限」之
    規定者外，不得上訴。
六、如有前述得上訴情形而不服本判決，得自收受判決（即以本
    宣示判決筆錄代之）送達之日起10日內，向本院提出上訴書
    狀，並應敘述具體理由，如未敘述上訴理由者，應於上訴期
    間屆滿後20日內補提理由書狀於本院（均須按他造當事人之
    人數附繕本）「切勿逕送上級法院」。
中    華    民    國    98    年    5     月    27    日
                  刑事第十四庭  書記官  童秉三
                                法  官  廖純卿
以上正本證明與原本無異。
                                書記官  童秉三
中    華    民    國    98    年    5     月    27    日
附表：
┌──┬───┬───────┬────────┬──────┐
│編號│被害人│犯罪時間、地點│竊取之方式及財物│竊得財物之處│
│    │      │              │                │理          │
├──┼───┼───────┼────────┼──────┤
│ 1  │廖碧玲│97年11月上旬某│被告於左述時間、│以300元之價 │
│    │      │日，在臺中市西│地點，徒手竊得廖│格賣予不知情│
│    │      │屯區上石南8巷 │碧玲所有之餐車1 │之曹兆立（曹│
│    │      │內。          │台，價值約新臺幣│兆立已自行還│
│    │      │              │（下同）3 、4 千│予被害人）。│
│    │      │              │元。            │            │
├──┼───┼───────┼────────┼──────┤
│ 2  │王坤洋│97年11月24日，│被告駕駛車號DH-2│販賣予不知情│
│    │      │，在臺中市南屯│707 號自小客車，│李麗雪所經營│
│    │      │區○○段農地工│在左列時間、地點│之「王記回收│
│    │      │寮。          │，徒手竊得王坤洋│場」（已發還│
│    │      │              │所有之噴霧器3 具│被害人）。  │
│    │      │              │，價值約1 千元。│            │
├──┼───┼───────┼────────┼──────┤
│    │      │97年11月24日在│被告駕駛車號DH-2│以300元賣予 │
│ 3  │林文權│臺中市○○○路│707 號自小客車，│不知情李麗雪│
│    │      │3段1巷102號旁 │在左列時間、地點│所經營之「王│
│    │      │。            │，徒手竊得林文權│記回收場」（│
│    │      │              │所有之廢鐵約100 │未起獲）。  │
│    │      │              │公斤。          │            │
├──┼───┼───────┼────────┼──────┤
│  4 │顏伯廉│97年11月下旬某│被告駕駛車號DH-2│販賣予不知情│
│    │      │日，在臺中市西│707 號自小客車，│李麗雪所經營│
│    │      │屯區○○路○段 │在左列時間、地點│之「王記回收│
│    │      │56 巷13號前。 │，徒手竊得顏伯廉│場」（未起獲│
│    │      │              │所有之冷氣機1 台│）。        │
│    │      │              │、馬達1 顆、水龍│            │
│    │      │              │頭3 支，價值約3 │            │
│    │      │              │、4 千元。      │            │
├──┼───┼───────┼────────┼──────┤
│ 5  │陳榮泉│97年11月下旬某│被告駕駛車號DH-2│以3、400元賣│
│    │      │日，在台中市西│707 號自小客車，│予不知情李麗│
│    │      │屯區○○街60巷│在左列時間、地點│雪所經營之「│
│    │      │7號門口前     │，徒手竊得陳榮泉│王記回收場」│
│    │      │              │所有之印刷紙15包│（未起獲）。│
│    │      │              │。              │            │
├──┼───┼───────┼────────┼──────┤
│ 6  │許丁煌│97年12月1日上 │被告駕駛車號DH-2│以450元賣予 │
│    │      │午10時48分，在│707 號自小客車，│不知情康麗珠│
│    │      │南投縣埔里鎮北│在左列時間、地點│所經營之「東│
│    │      │村路21號（北安│，徒手竊得許丁煌│鼎回收場」。│
│    │      │宮）          │所管領之銅製香爐│（未起獲）  │
│    │      │              │3個 、供茶台2 個│            │
│    │      │              │、環香盤3 個。  │            │
└──┴───┴───────┴────────┴──────┘


司法院資訊處製作；財團法人民間司法改革基金會備份。
